臺灣屏東地方法院刑事判決
111年度醫簡上字第2號
上  訴  人  
即  被  告  林世榮



選任辯護人  戴見草律師
            黃君介律師
上列上訴人即被告因違反醫師法案件，不服本院中華民國111年1
月18日111年度醫簡字第1號第一審刑事簡易判決（起訴案號：11
0年度偵字第1092號），提起上訴，本院管轄之第二審合議庭判
決如下：
    主  文
原判決關於未扣案之犯罪所得新臺幣柒佰壹拾玖萬壹仟伍佰元予
以宣告沒收及追徵部分撤銷。
前項撤銷部分，未扣案犯罪所得新臺幣貳佰參拾玖萬元沒收，於
全部或一部不能沒收或不宜執行沒收時，追徵其價額。
    理  由
一、第二審判決書，得引用第一審判決書所記載之事實、證據及
    理由，對案情重要事項第一審未予論述，或於第二審提出有
    利於被告之證據或辯解不予採納者，應補充記載其理由。刑
    事訴訟法第373條定有明文。又對於簡易判決有不服者，得
    上訴於管轄之第二審地方法院合議庭，並準用第三編第一章
    及第二章除第361條以外之規定，觀之刑事訴訟法第455條之
    1第1 項、第3 項亦明。　
二、上訴得對於判決之一部為之。對於判決之一部上訴者，其有
    關係之部分，視為亦已上訴。但有關係之部分為無罪、免訴
    或不受理者，不在此限。上訴得明示僅就判決之刑、沒收或
    保安處分一部為之。刑事訴訟法第348條定有明文。又按沒
    收係刑罰及保安處分以外之法律效果，具有獨立性，而得與
    罪刑部分，分別處理。又多數沒收物間，本於不同之沒收原
    因或物權獨立性，亦得分別認定諭知，故多數沒收物間，既
    可區分，即非必須共同處理（最高法院107年度台上字第282
    6號刑事判決參照）。經查，本案上訴人即被告林世榮（下
    稱被告）於民國111年2月9日提起上訴等情，有刑事聲明上
    訴狀上之本院收文章戳在卷可憑，嗣被告及其辯護人具狀表
    示僅就沒收部分不服提起上訴等語，繼於本院準備及審理程
    序時，被告及其辯護人就上訴意旨表示：僅針對犯罪不法所
    得沒收部分上訴，對原審判決沒收如起訴書附表四所示之物
    部分沒有要上訴等語，明示僅就原審判決關於犯罪所得沒收
    部分上訴，依刑事訴訟法第348條第3項規定，本案上訴範圍
    即本院審理範圍，限於原審判決關於犯罪所得沒收之部分，
    至於原審判決其他部分，均未經上訴，自不在本院審查範圍
    內，故本院論斷原審判決關於犯罪所得沒收之部分妥適與否
    之判斷基礎，以如附件第一審刑事簡易判決書記載之事實、
    論罪為據。
三、檢察官、被告及其辯護人於本院上訴審就本判決所引用之傳
    聞證據，均明示同意有證據能力，本院認此等傳聞證據之取
    得均具備任意性、合法性，其內容與本件待證事實具有關聯
    性，合於一般證據之採證基本條件，以之作為證據，均屬適
    當，依刑事訴訟法第159 條之5 第1 項規定，皆有證據能力
    。
四、上訴論斷之理由
　㈠被告上訴意旨略以：刑法第38條之2第2項之過苛條款，非檢
    察官執行時之裁量依據，應由法院依比例原則認定就犯罪所
    得之沒收，是否有過苛。請參酌被告中年失業，身體健康欠
    佳，被告配偶亦重病在身，子女則遠赴國外求學，原審判決
    宣告犯罪所得新臺幣（下同）719萬1,500元沒收，於全部或
    一部不能沒收或不宜執行沒收時，追徵其價額，將使被告生
    活無以為繼，實有過苛，請求撤銷原審判決關於沒收犯罪所
    得部分，並依刑法第38條之2第2項規定予以酌減等語。
　㈡刑法第38條之1 第1 項前段規定「犯罪所得，屬於犯罪行為
    人者，沒收之。」同條第3 項規定：「前二項之沒收，於全
    部或一部不能沒收或不宜執行沒收時，追徵其價額。」同法
    第38條之2 第2 項規定「宣告前二條之沒收或追徵，有過苛
    之虞、欠缺刑法上之重要性、犯罪所得價值低微，或為維持
    受宣告人生活條件之必要者，得不宣告或酌減之。」又按刑
    法第38條之2增訂過苛調節條款，於宣告沒收或追徵有過苛
    之虞、欠缺刑法上之重要性或犯罪所得價值低微之情形，及
    考量義務沒收對於被沒收人之最低限度生活產生影響，允由
    事實審法院就個案具體情形，依職權裁量不予宣告或酌減，
    以調節沒收之嚴苛性，並兼顧訴訟經濟，節省法院不必要之
    勞費（最高法院108年台上字第2421號判決參照）。
　㈢依原審判決認定之犯罪事實，被告因非法執行醫療業務，共
    計收取病患給付之醫療費用719萬1,500元，此即為被告本案
    非法執行醫療業務之犯罪所得，合先敘明。
　㈣本院考量被告及其配偶均因罹疾病長期至輔英科技大學附設
    醫院就診，身體狀況均有欠佳，且尚有子女在國外求學，需
    由被告負擔學業及生活費用，並有高齡之父母需被告扶養，
    且被告之母復因重度身心障礙而聘僱外籍看護等情，有被告
    所提診斷證明、子女就學證明、被告父母之中華民國國民身
    分證影本及被告母親之中華民國身心障礙證明、勞動部函文
    、戶籍謄本在卷可憑，可見被告生活經濟負擔沈重；復參辯
    護人為被告辯以被告年已51歲，另行謀職不易，且被告配偶
    亦無業，被告目前僅靠農事及少量牙體製作維持家計，且被
    告係合格之牙體技術師，雖非法從事醫療行為，惟因被告執
    業地點，地處偏鄉，醫療資源不足，被告始會為越俎代庖非
    法從事醫療業務，非法執業期間亦未生任何醫療糾紛，犯罪
    型態與一般財產犯罪有相當大的不同，請參考臺灣高等法院
    高雄分院相關判決僅沒收3分之1等語；又衡原審判決就被告
    非法執行醫療業務諭知緩刑之條件已命提供義務勞務120小
    時，及被告所為破壞我國醫療管理秩序，造成患者之潛在風
    險，實非可取，惟被告係為各該病患執行醫療業務後始收取
    診療費用，其所為雖有不法，然亦付出相當之勞務及成本，
    與一般傳統財產犯罪諸如竊盜、詐欺、恐嚇取財等犯罪均係
    不勞而獲即取得犯罪所得之情狀，有相當程度之不同，且依
    原審判決所引如起訴書附表一至三所載客戶資料，顯示已有
    眾多病患接受被告診療，然依卷附訴訟資料，尚無事證可認
    被告有因非法執行醫療業務而與該等客戶發生醫療糾紛，足
    見被告雖非法執行醫療行為，然尚有所節制，審酌刑法沒收
    制度之目的、刑法第38條之2第2項規定之立法意旨，及財產
    沒收與犯罪預防效果是否合乎比例原則，暨斟酌被告之犯罪
    情節及本案犯罪性質，因認將前揭犯罪所得全數予以沒收時
    有過苛之虞，且對於被告之家庭生活影響甚鉅，並參考被告
    及其辯護人就犯罪所得沒收範圍之意見，爰依刑法第38條之
    2第2項規定，將應沒收或追徵之犯罪所得即被告本案非法執
    行醫療業務犯行收取之醫療費用，予以酌減至收取之醫療費
    用719萬1,500元之3分之1即239萬元（萬元以下捨去），以
    調節沒收之嚴苛性。原審未見及此，未依刑法第38條之2第2
    項規定說明宣告全數犯罪所得之沒收是否有過苛之虞，仍將
    所認定之被告非法執行醫療業務犯行之犯罪所得719萬1,500
    元以全額宣告沒收及追徵，尚有未洽。被告上訴意旨指摘及
    此，為有理由，自應由本院將原審判決關於未扣案之犯罪所
    得719萬1,500元宣告沒收及追徵部分予以撤銷，並就上開經
    酌減之犯罪所得239萬元，依刑法第38條之1條第1項前段、
    第3項規定，宣告沒收，於全部或一部不能沒收或不宜執行
    沒收時，追徵其價額。
據上論結，應依刑事訴訟法第455條之1第1項、第3項、第373條
、第369條第1項前段、第364條，判決如主文。
本案經檢察官蔡榮龍提起公訴，檢察官葉幸眞到庭執行職務。
中　　華　　民　　國　　111 　年　　11　　月　　28　　日

                  刑事第五庭  審判長法  官 黃柏霖
　　　　　　　　　
　　　　　　　　　　　　　　　　　　法  官 李宛臻
　　　　　　　　　　　　　　　　　　
　　　　　　　　　　　　　　　　　　法  官  錢毓華
以上正本證明與原本無異。
不得上訴。
中　　華　　民　　國　　111 　年　　11　　月　　29　　日
                                    書記官  黃振法

附件：臺灣屏東地方法院刑事簡易判決111年度醫簡字第1號1份
      。
========================================================
【附件】
臺灣屏東地方法院刑事簡易判決　　　　　111年度醫簡字第1號
公　訴　人　臺灣屏東地方檢察署檢察官
被　　　告　林世榮　
            張淑芬　
共      同
選任辯護人　黃君介律師
上列被告因違反醫師法案件，經檢察官提起公訴（110 年度偵字
第1092號），因被告於準備程序中自白犯罪，本院認宜以簡易判
決處刑（原案號：110 年度醫訴字第2 號），裁定由受命法官獨
任逕以簡易判決處刑，茲判決如下：
    主  文
林世榮共同犯醫師法第二十八條前段之非法執行醫療業務罪，處
有期徒刑壹年。緩刑參年，緩刑期間付保護管束，並應於緩刑期
內向指定之政府機關、政府機構、行政法人、社區或其他符合公
益目的之機構或團體提供壹佰貳拾小時之義務勞務，及應接受法
治教育肆場次。扣案如起訴書附表四所示之物均沒收；未扣案之
犯罪所得新臺幣柒佰壹拾玖萬壹仟伍佰元沒收，於全部或一部不
能沒收或不宜執行沒收時，追徵其價額。
張淑芬共同犯醫師法第二十八條前段之非法執行醫療業務罪，處
有期徒刑捌月。緩刑貳年，緩刑期間付保護管束，並應接受法治
教育參場次。
    事實及理由
一、本件犯罪事實、證據，均引用檢察官起訴書之記載（如附件
    ），另就證據部分補充：被告林世榮、張淑芬於本院審理時
    之自白。
二、論罪科刑
  ㈠核被告林世榮、張淑芬所為，均係犯醫師法第28條前段之非
    法執行醫療業務罪。
  ㈡又按立法者將本質上具有複數行為、反覆實行特徵之犯罪，
    例如具職業性、營業性或收集性等重複特質者，歸類為集合
    犯，特別規定為一個獨立之犯罪類型，其犯罪構成要件中，
    本就預定有多數同種類之行為將反覆實行，是評價上，應僅
    成立一罪。而醫師法第28條前段之非法執行醫療業務罪，本
    質上即具職業性或營業性，則反覆執行醫療業務者，雖多次
    為眾病患實行醫療行為完成時，均已成罪，然於刑法評價上
    ，以論處單純一罪之集合犯為已足（最高法院110 年度台上
    字第2836號判決意旨參照）。是以被告2 人自民國105 年4
    月間之某日某時許起至110 年1 月18日為警查獲時止，反覆
    執行醫療業務，應僅論以集合犯之單純一罪。另醫師法第28
    條規定雖於105 年11月30日修正公布、同年12月2 日施行，
    惟因被告2 人本案所為係屬集合犯之單純一罪，其等最後犯
    罪時間為110 年1 月18日為警查獲時，均係在上開規定修正
    施行之後，應直接適用修正後之現行醫師法第28條規定，並
    無新舊法比較問題，併予敘明。
  ㈢被告林世榮、張淑芬就上揭犯行具有犯意聯絡及行為分擔，
    應論以共同正犯。
  ㈣爰以行為人之責任為基礎，審酌被告2 人均明知其等並未合
    法取得醫師資格，即率爾執行醫療業務，除破壞我國醫療管
    理秩序外，亦造成患者之潛在風險，所為自不可取，惟念其
    等犯後均坦承犯行，態度尚稱良好，並考量其等前無任何犯
    罪前案紀錄，有其等之臺灣高等法院被告前案紀錄表在卷可
    稽，復參酌其等犯行期間非短，並有向病患收取費用獲利，
    暨其等犯罪之動機、目的、手段、於本案犯罪中所參與之程
    度、其等行為所造成法益侵害的程度，兼衡被告林世榮自陳
    學歷為大學畢業、現無業、已婚、有3 名成年子女之家庭生
    活狀況；被告張淑芬自陳學歷為高職畢業、現無業、已婚、
    有3 名成年子女之家庭生活狀況（見本院卷第84頁）等一切
    情狀，分別量處如主文所示之刑。
  ㈤末查，被告2 人前均未曾因故意犯罪，致受有期徒刑以上刑
    之宣告，業如前述，其等因一時失慮致罹刑章，於偵查及本
    院審理時均坦承犯罪，堪認尚有悔意，且均年屆五旬以上，
    應毋庸以刑之執行達到教化其反社會行為之目的，信被告2
    人經此教訓當知所警惕，而無再犯之虞，故本院因認對被告
    2 人所宣告之刑，以暫不執行為適當，爰依刑法第74條第1
    項第1 款規定，併對被告林世榮所處之有期徒刑部分宣告緩
    刑3 年；被告張淑芬所處之有期徒刑部分宣告緩刑2 年，以
    啟自新。然為促使被告2 人日後更加重視法規範秩序、強化
    法治觀念，敦促被告2 人確實惕勵改過，並斟酌渠等個別之
    犯罪情節、參與程度等一切情狀，本院認應課予一定條件之
    緩刑負擔，爰依刑法第74條第2 項第5 款及第8 款之規定，
    命被告林世榮於緩刑期內向指定之政府機關、政府機構、行
    政法人、社區或其他符合公益目的之機構或團體提供120 小
    時之義務勞務，且應接受法治教育課程4 場次；依刑法第74
    條第2 項第8 款規定，命被告張淑芬於緩刑期內接受法治教
    育課程3 場次，以期符合本件緩刑宣告之目的，併依刑法第
    93條第1 項第2 款規定，諭知被告2 人於緩刑期間付保護管
    束，以觀後效。再倘被告2 人於本案緩刑期間，違反上開所
    定負擔情節重大，足認原宣告之緩刑難收其預期效果，而有
    執行刑罰之必要，依刑法第75條之1 第1 項第4 款規定，得
    撤銷其緩刑之宣告，併此敘明。
三、沒收
  ㈠扣案如起訴書附表4 所示之物，均係被告林世榮所有供本案
    非法執行醫療業務犯行所用之物，業經被告林世榮供陳在卷
    （見警卷第14-16 頁、本院卷第82頁），爰依刑法第38條第
    2 項前段規定，於被告林世榮所犯罪刑項下宣告沒收。
  ㈡被告2 人本案犯行所收取之費用皆由被告林世榮取得，業據
    被告2 人供承在卷（見本院卷第82-83 頁），核屬被告林世
    榮之犯罪所得，雖未據扣案，仍應依刑法第38條之1 第1 項
    前段、第3 項之規定，於被告林世榮所犯罪刑項下宣告沒收
    ，並於全部或一部不能沒收或不宜執行沒收時，追徵其價額
    。
  ㈢另被告林世榮雖供稱：對於檢察官聲請沒收之金額不爭執，
    但請求法院酌減等語（見本院卷第84頁），及被告林世榮之
    辯護人為其辯護稱：請鈞院酌減沒收範圍，對被告來說，如
    果全部沒收，被告家庭經濟將陷於困難，小孩目前還在國外
    就學等語（見本院卷第83頁）。然：
  ⒈按依刑法第38條之1 第1 項及第38條之2 第2 項之規定，立
    法體例針對犯罪所得，係以沒收暨追徵為原則，而以不宣告
    或酌減為例外。次按刑法第38條之2 第2 項所規定之過苛調
    節條款，係於宣告沒收或追徵有過苛之虞、欠缺刑法上之重
    要性或犯罪所得價值低微之情形，及考量義務沒收對於被沒
    收人之最低限度生活產生影響，故允由事實審法院就個案具
    體情形，依職權裁量不予宣告或酌減，以調節沒收之嚴苛性
    （最高法院108 年度台上字第2394號判決意旨參照）。再刑
    法第38條之2 第2 項立法理由為：「四、為符合比例原則，
    兼顧訴訟經濟，爰參考德國刑法第73c 條及德國刑事訴訟法
    第430 條第1 項之規定，增訂過苛調節條款，於宣告沒收或
    追徵於個案運用有過苛之虞、欠缺刑法上之重要性或犯罪所
    得價值低微之情形，得不予宣告沒收或追徵，以節省法院不
    必要之勞費，並調節沒收之嚴苛性。五、考量義務沒收對於
    被沒收人之最低限度生活產生影響，允由法院依個案情形不
    予宣告或酌減之，以保障人權。」可知立法意旨就犯罪所得
    之沒收，為節省法院不必要之勞費，並調節沒收之嚴苛性，
    明示除非有過苛之虞、欠缺刑法上之重要性或犯罪所得價值
    低微之情形時，在犯罪所得係採取義務沒收之總額原則下，
    才能例外不予宣告或酌減，倘若不符合立法意旨，自無該項
    之適用。至於所謂為維持受宣告人生活條件之必要者，得不
    宣告或酌減，其前提是要符合犯罪所得之沒收，已對於被沒
    收人之最低限度生活產生影響，有維持其生活條件之必要時
    ，始由法院依個案情形審酌，倘犯罪所得之沒收，並未對於
    被沒收人之最低限度生活產生影響，該犯罪所得自非維持被
    沒收人生活條件所必要，法院即不得例外的不予宣告或酌減
    。
  ⒉被告林世榮及其辯護人雖以上揭情詞請求酌減犯罪所得之沒
    收，惟被告林世榮就其是否為低收入戶或中低收入戶、有無
    領取社會福利津貼、社會救助或補助、每月支出與維持生活
    條件所必要之費用數額、名下有無財產，均未提出相關資料
    說明，本院當無從依個案情形審酌，其有因犯罪所得全部沒
    收，已對於其最低限度生活產生影響，況被告林世榮前開犯
    罪所得尚未扣案，自得於日後檢察官執行沒收、追徵犯罪所
    得時，再依被告林世榮實際生活狀況，由執行檢察官酌定執
    行方式（臺灣高等法院臺南分院107 年度上易字第714 號判
    決意旨參照），並依強制執行法第52條、第122 條第2 項關
    於查封及執行債務人財產之規定，須酌留或維持債務人及其
    共同生活之親屬「生活所必需者」，已足以維持被告林世榮
    生活條件之必要，是本件並無為維持被告林世榮生活條件必
    要，而不予宣告或酌減犯罪所得沒收之適用，附此敘明。
四、依刑事訴訟法第449 條第2 項、第3 項、第454 條第1 項、
    第450 條第1 項，醫師法第28條前段，刑法第11條前段、第
    28條、第74條第1 項第1 款、第2 項第5 款、第8 款、第93
    條第1 項第2 款、第38條第2 項前段、第38條之1 第1 項前
    段、第3 項，逕以簡易判決處刑如主文。
五、如不服本判決，得自收受本判決書送達之日起20日內，向本
    院提出上訴書狀。本案經檢察官蔡榮龍偵查起訴，由檢察官
    何克昌到庭執行職務。
中　　華　　民　　國　 111　　年　　1 　　月　　18　　日
                  簡易庭      法  官  曾思薇
以上正本證明與原本無異。
如不服本件判決，得於判決書送達之日起20日內，以書狀敍述理
由(須附繕本)，向本庭提出上訴。
中　　華　　民　　國　 111　　年　　1 　　月　　19　　日
                              書記官  盧建琳
附錄論罪科刑法條
醫師法第28條
未取得合法醫師資格，執行醫療業務者，處6 個月以上5 年以下
有期徒刑，得併科新臺幣30萬元以上150 萬元以下罰金。但合於
下列情形之一者，不罰：
一、在中央主管機關認可之醫療機構，於醫師指導下實習之醫學
    院、校學生或畢業生。
二、在醫療機構於醫師指示下之護理人員、助產人員或其他醫事
    人員。
三、合於第11條第1 項但書規定。
四、臨時施行急救。
臺灣屏東地方檢察署檢察官起訴書
                                     110年度偵字第1092號
　　被　　　告　林世榮　
　　　　　　　　張淑芬　
　　上二人共同
　　選任辯護人　黃君介律師
上列被告等因違反醫師法案件，已經偵查終結，認應提起公訴，
茲將犯罪事實及證據並所犯法條分敘如下：
　　　　犯罪事實
一、林世榮、張淑芬係夫妻，林世榮明知其未取得牙醫師資格，
    不得擅自執行醫療業務，張淑芬亦知悉此情，竟仍共同基於
    違反醫師法之犯意聯絡，自民國105年4月間起，每週一至週
    五之8時至22時及周六上午，在屏東縣○○鄉○○路000號旁鐵皮
    屋內(屋外懸掛「惠仁鑲牙」招牌)，由林世榮擅自替不特定
    病患看診，為病患製作假牙、安裝假牙、治療蛀牙、填補蛀
    牙、修磨牙齒、開立藥物及擦拭口腔內藥物，而執行醫療行
    為，並依醫療項目而收取不等費用，張淑芬則負責為病患掛
    號、包藥及協助遞交治療牙齒器具予林世榮，迄至為警查獲
    前，林世榮執業期間共計收取病患給付之醫療費用新臺幣(
    下同)719萬1500元(病患及醫療費用詳附表一至三)。嗣於11
    0年1月18日10時39分許，林世榮正在替病患卓欣宏治療牙齒
    時，經警持搜索票進入上址鐵皮屋進行搜索後，扣得林世榮
    所有如附表四所示之物(按警方查扣之藥品補元平2瓶為張淑
    芬個人服用之藥物，已先發還，未列入附表四)。
二、案經屏東縣政府衛生局函報本署後由檢察官指揮屏東縣政府
    警察局屏東分局調查及報告偵辦。
　　　　證據並所犯法條
一、證據清單及待證事實：
編號 證據名稱 待證事實 1 被告林世榮之陳述(坦承犯行)。 被告林世榮未取得牙醫師資格而擅自執行醫療業務，替不特定病患看診，為病患製作假牙、安裝假牙、治療蛀牙、填補蛀牙、修磨牙齒、開立藥物及擦拭口腔內藥物，而執行醫療行為。 2 被告張淑芬之陳述。 被告張淑芬於被告林世榮執行上述醫療業務時，在場負責病患掛號、包藥及協助遞交治療牙齒器具予被告林世榮。 3 證人卓欣宏警詢陳述。 警方執行搜索時，被告林世榮正與躺在診療椅上之證人卓欣宏預約看診，且曾由被告林世榮治療牙齒之事實。 4 證人陳春宏警詢陳述。 警方執行搜索當日，證人陳春宏曾在上開鐵皮屋內由被告林世榮看診，且取得被告林世榮所開立之藥物。 5 扣案如附表四所示之物品。 被告林世榮執行醫療業務所使用之設備、器械及藥物。 6 搜索票、搜索扣押筆錄、扣押物品清單。 警方於上述時間，持搜索票至上址鐵皮屋搜索，查扣如附表四所示之物品。 7 警方執行搜索扣押時現場照片。 現場擺設被告林世榮執行醫療業務之設備、器械及證人卓欣宏躺在診療椅。 8 扣案客戶資料表3冊及客戶(唐慶士)資料表1張(編入附表三編號154)。 被告林世榮自105年4月間起(扣案客戶資料第3冊第146頁之病患鄭伊庭部分，記載有105.4.13看診紀錄，足見被告林世榮於此時應已開始執業)，在執業期間為病患從事製作假牙、安裝假牙、治療牙齒等醫療行為，於客戶資料表內載有病患姓名、電話、就醫項目、價格及給付總額，且將收款金額記載在「付金」欄位，故此扣案客戶資料表應係被告林世榮為病患從事上述醫療項目而收取之醫療費用，為其犯罪所得，合計共719萬1500元(第1冊記載之金額共254萬9900元，第2冊記載之金額共178萬2000元，第3冊記載之金額共285萬9600元)。 
二、核被告2人所為，均係犯醫師法第28條前段之未取得合法醫
    師資格，擅自執行醫療業務罪嫌。被告2人有犯意聯絡及行
    為分擔，為共同正犯。按刑事法若干犯罪行為態樣，本質上
    原具有反覆、延續實行之特徵，立法時既予特別歸類，定為
    犯罪構成要件之行為要素，則行為人基於概括之犯意，在密
    切接近之一定時、地持續實行之複次行為，倘依社會通念，
    於客觀上認為符合一個反覆、延續性之行為觀念者，於刑法
    評價上，即應僅成立一罪，俾免有重複評價、刑度超過罪責
    與不法內涵之疑慮；學理上所稱「集合犯」之職業性、營業
    性或收集性等具有重複特質之犯罪均屬之，例如經營、從事
    業務、收集、販賣、製造、散佈等行為概念者是（最高法院
    100年度台上字第5169號、103 年度台上字第2480號判決參
    照）。而所謂「執行醫療業務」，係指以繼續之意思，反覆
    實施同種類之行為為目的之社會活動，無論受其診治之人數
    多少，或同一人受診之次數多少，均屬一個業務行為，為實
    質上一罪，故醫師法第28條之罪，在性質上原即具有反覆性
    ，且係在密切接近之一定時間及空間內反覆從事性質類似之
    犯行，於行為概念上，應認屬「職業性」或「營業性」之包
    括的一罪，是被告2人共同所為多次醫療行為，應僅論以一
    罪之集合犯已足。準此，被告2人雖自105年4月間起至110年
    1月18日間，共同多次從事上開醫療行為，惟所謂「執行醫
    療業務」，係指以繼續之意思，反覆實施同種類之行為為目
    的之社會活動，無論受其診治之人數多少，或同一人受診之
    次數多少，均屬一個業務行為，為實質上一罪。
三、扣案如附表四所示之物，為被告林世榮所有，供其犯本案違
    反醫師法所使用之藥物、器械或物品，業據被告林世榮供明
    在卷，請依刑法第38條第2項規定宣告沒收。被告林世榮在
    上述執行醫療業務期間向病患收取之醫療費用719萬1500元
    ，為被告林世榮之犯罪所得，參酌刑法第38條之1立法理由
    所示「基於澈底剝奪犯罪所得，以根絕犯罪誘因之意旨，不
    問成本、利潤，均應沒收」請依刑法第38條之1第1項、第3
    項宣告沒收或追徵(警方查扣之藥品補元平2瓶，為被告張淑
    芬個人服用之藥物，已先發還，不聲請沒收)。
四、依刑事訴訟法第251條第1項提起公訴。
　　此　致
臺灣屏東地方法院
中　　華　　民　　國　 110　　年　　8 　　月　 23 　　日

                              檢察官  蔡榮龍
本件正本證明與原本無異
中　　華　　民　　國   110　　年　　9     月    2   　日

                              書記官  黄郁萍
附錄本案所犯法條全文
醫師法第28條
未取得合法醫師資格，執行醫療業務者，處 6 個月以上 5 年以
下有期徒刑，得併科新臺幣 30 萬元以上 150 萬元以下罰金。
但合於下列情形之一者，不罰：
一、在中央主管機關認可之醫療機構，於醫師指導下實習之醫學
    院、校學生或畢業生。
二、在醫療機構於醫師指示下之護理人員、助產人員或其他醫事
    人員。
三、合於第 11 條第 1 項但書規定。
四、臨時施行急救。
附表一(扣案客戶資料表第一冊，頁首為張世岳)
編號(頁數) 客戶姓名 付金日期及金額  總金額 備註 1 張世岳 109/3/18 6,000  46,500  　   109/4/24 500      109/5/4 10,000      109/9/4 20,000      109/12/7 10,000    2 張欽嘉 109/11/2 2,000  7,000  　   110/1/6 5,000    3 黃立靜 109/11/18 5,000  32,500  　   109/12/4 20,000      110/1/7 7,500    4 蔡寶玉 109/12/12 800  9,000  　   109/1/9 8,200    5 陳政宏 109/12/21 1,000  5,000  　   110/1/8 4,000    6 洪偉哲 110/1/7 11,000  11,000  　 7 蘇春香 108/8/28 5,000  27,700  　   108/10/7 8,500      108/12/7 5,000      109/1/8 9,200    8 黃恩慈 某年1月7日 10,500  10,500  　 9 顏秀月 109/12/23 2,000  11,000  　   不詳 9,000    10 童美鳳 109/9/23 5,000  13,500  　   110/1/6 8,500    11 王泓崴 110/1/6 8,000  8,000  　 12 簡麗宜 109/12/16 1,000  3,500  　   110/1/6 2,500    13 夏有順 109/6/29 3,000  86,000  　   109/11/18 20,000      110/1/7 63,000    15 李姿儀 某年1月4日 5,000  5,000  　 16 簡美娟 110/1/5 10,500  10,500  　 17 陳凱榮 110/1/4 3,500  3,500  　 18 吳珮妤 109/12/30 4,000  4,000  　 19 陳賜米 109/11/27 2,000  10,500  　   109/12/31 8,500    20 許慶章 某年10月7日 3,000  4,000  　   某年12月31日 1,000    21 楊秀玉 某年12月17日 45,000  45,000  　 22 陳盈如 某年1月1日 4,500  4,500  　 23 丘素美 某年1月1日 13,500  13,500  　 24 杜淑娟 109/11/18 1,000  10,500  　   109/12/22 9,500    25 鍾志龍 109/12/28 4,000  4,000  　 26 蔡彥嫣 109/11/11 1,000  14,500  　   109/12/15 6,000      109/12/23 7,500    27 許美雪 109/12/3 1,000  24,500  　   109/12/22 23,500    28 蔡雅惠 109/11/11 1,000  3,500  　   109/12/29 2,500    29 吳佳霖 某年12月1日 500  7,500  　   某年12月28日 7,000    30 謝美麗 109/12/3 3,000  26,000  　   109/12/25 23,000    31 黃謹梅 109/12/11 3,000  31,500  　   109/12/25 28,500    32 廖玉燕 109/12/5 3,000  52,500  　   109/12/13 20,000      109/12/26 29,500    33 陳秋滿 109/11/29 6,000  31,500  　   109/12/29 25,500    34 謝承滿 109/12/22 1,600  1,600  　 36 王月坊 109/11/11 3,500  31,500  　   109/12/8 10,000      109/12/15 18,000    37 賴敏麗 109/11/4 1,000  17,500  　   109/11/19 4,000      109/12/16 12,500    38 楊明容 某年12月16日 10,500  10,500  　 39 簡秀勤 某年6月2日 1,000  77,500  　   某年7月16日 10,000      某年9月15日 41,500      某年12月18日 25,000    40 洪素珍 109/12/12 3,000  18,000  　   109/12/18 15,000    41 李同明 109/12/23 19,500  19,500  　 42 林清宗 109/8/18 1,000  1,000  　 43 張文章 109/7/9 35,000  40,000  　   109/8/13 5,000    44 郭義政 109/8/18 3,500  3,500  　 45 饒全興 某年7月26日 21,000  21,000  　 46 黃罔碖 109/7/6 2,000  7,000  　   109/7/26 5,000    47 林依潔 109/8/18 8,000  8,000  　 48 麗雅 109/8/11 2,000  2,000  　 49 李芳蘭 某年7月7日 3,000  77,000  　   某年7月15日 24,000      某年7月24日 40,000      某年8月4日 10,000    50 廖芊香 109/7/8 10,500  10,500  　 51 孔勝芳 109/8/11 4,000  4,000  　 52 辜信諭 109/6/15 5,000  55,000  　   109/6/29 30,000      109/7/6 5,000      109/7/24 5,000      109/8/10 10,000    53 林素珠 109/4/10 1,000  15,500  　   109/8/11 14,500    54 周玉枝 109/7/22 1,000  7,000  　   109/8/15 6,000    55 陳微竹 109/7/28 14,000  14,500  　   不詳 500    56 陳柜太 109/5/27 2,500  23,500  　   109/7/29 21,000    57 黃福成 109/8/14 10,500  10,500  　 58 郭美娟 109/5/9 2,000  35,000  　   109/5/29 19,000      109/7/28 10,000      109/8/15 4,000    59 林素玉 109/8/17 28,000  28,000  　 60 李坤哲 109/8/17 1,500  1,500  　 61 謝仁順 109/8/15 20,000  20,000  　 62 李士杰 109/7/14 3,500  3,500  　 64 曾金財 108/12/8 3,000  34,500  　   108/12/18 10,000      109/6/28 20,000      109/7/8 1,500    65 陳秀絲 109/5/15 5,000  35,000  　   109/7/9 30,000    66 林美麗 109/5/19 500  7,500  　   109/7/10 7,000    67 邱靜文 109/4/8 10,000  28,000  　   109/7/14 18,000    68 林妤靜 某年4月2日 5,000  42,000  　   某年4月22日 9,000      109/6/4 13,500      109/7/9 14,500    69 蔡麗川 109/3/20 1,000  26,000  　   109/6/10 10,000      不詳 15,000    70 李建忠 109/6/13 500  10,500  　   109/7/11 10,000    71 吳素汝 109/5/29 2,000  20,000  　   109/7/14 18,000    72 王乾合 109/6/17 3,000  13,500  　   109/7/10 10,500    73 李子沂 109/7/3 17,500  17,500  　 74 洪芙美 109/7/6 3,500  3,500  　 75 洪裕智 109/7/7 3,500  3,500  　 76 李玉女 108/5/24 3,000  14,000  　   108/6/17 11,000    77 李明月 109/7/1 5,000  5,000  　 78 溫忠山 109/7/6 2,000  2,500  　   不詳 500    79 林志仁 109/6/2 1,000  22,500  　   109/7/1 21,500    80 黃忠勝 109/7/7 7,500  7,500  　 81 謝林惠蘭 109/6/22 2,000  2,000  　 82 張芙蓉 109/7/4 3,500  3,500  　 83 謝文東 109/6/15 1,000  10,500  　   109/6/25 3,000      109/7/6 6,500    84 黃麗花 109/2/5 1,000  31,500  　   109/2/13 5,000      109/3/20 25,500    85 許花玉 108/11/30 4,000  58,500  　   108/12/17 25,000      109/1/18 29,500    86 吳讚賢 109/2/14 1,000  8,000  　   109/2/18 7,000    87 彭文煥 109/1/11 10,000  66,500  　   109/3/12 56,500    88 陳美梅 109/1/13 5,000  18,000  　   109/3/18 13,000    89 李昌福 109/1/7 1,000  28,000  　   109/2/17 9,500      109/3/11 17,500    90 蘇簡靜雲 109/2/27 5,000  38,500  　   109/3/6 33,500    91 李彰和 109/3/12 6,000  6,000  　 92 李茂清 109/3/14 2,000  2,000  　 93 劉顯玲 109/3/2 3,000  11,000  　   109/3/19 8,000    94 林等南 109/3/9 31,000  31,000  　 95 陳文長 108/12/24 10,500  10,500  　 97 王阿問 109/2/24 1,000  18,000  　   109/3/6 17,000    98 蔡豐源 109/3/2 18,000  18,000  　 99 陳育蓁 109/1/14 1,000  4,000  　   109/3/16 3,000    100 柳文常 108/12/8 1,000  20,500  　   109/2/8 19,500    101 洪嘉鍼 109/1/30 5,000  7,000  　   109/2/21 2,000    102 徐節妹 108/12/23 1,000  7,500  　   109/2/6 3,000      109/2/16 3,500    103 張台芬 109/2/3 3,000  14,000  　   109/2/6 2,000      109/2/21 9,000    104 高英 109/2/19 4,000  4,000  　 105 陳光雄 108/2/24 14,000  14,000  　 106 唐仁永 109/2/22 10,500  10,500  　 107 李榮展 109/2/28 31,000  31,000  　 108 蔡宜婷 109/2/18 3,500  3,500  　 109 簡秋汝 109/2/10 7,000  7,000  　 110 林雅瓊 108/7/10 1,000  25,500  　   108/8/2 5,000      109/1/9 2,000      109/1/16 1,000      109/2/3 5,000      不詳 11,500    111 林永成 108/12/17 1,000  4,000  　   109/2/17 3,000    112 高欣怡 107/1/13 2,000  7,000  　   107/2/7 5,000    113 洪良文 108/2/7 4,000  4,000  　 114 蔡玫薰 108/1/17 2,000  6,800  　   108/2/7 4,800    115 呂秋香 109/1/16 10,000  68,500  　   109/1/30 58,500    116 林瓊惠 108/11/14 1,000  10,000  　   不詳 9,000    117 溫韻茹 109/1/24 8,000  8,000  　 118 李秀娟 109/2/3 500  4,000  　   109/2/18 3,500    119 蔡榮洋 109/2/4 2,000  3,500  　   109/2/5 1,500    120 陳桂英 108/11/28 7,000  9,000  　   108/11/28 1,000      109/1/30 1,000    121 劉裕豪 109/1/23 4,500  4,500  　 122 許展文 108/9/3 3,000  58,000  　   不詳 10,000      108/11/13 13,000      108/12/11 12,500      109.1.23 19,500    123 林益暐 108/1/13 4,000  8,000  　   108/1/24 4,000    124 郭鯉偉 108/1/23 10,000  10,000  　 125 林秀玉 108/10/27 500  68,500  　   108/11/4 5,000      108/12/16 20,000      109/1/10 10,000      109/1/22 33,000    126 唐正元 109/1/23 10,000  10,000  　 127 謝貴霞 109/1/9 1,000  69,500  　   109/1/17 68,500    128 李義正 109/1/23 21,000  21,000  　 129 劉秀蘭 不詳 2,500  17,500  　   109/1/23 15,000    130 陳茹娟 108/12/31 500  18,500  　   109/1/10 3,000      109/1/22 15,000    131 藍碧利 108/12/31 6,000  26,000  　   109/1/22 20,000    132 張春梅 109/1/17 7,500  7,500  　 133 黃武雄 109/1/17 4,000  4,000  　 134 林素珠 108/12/3 300  300  　 135 陳麗湘 108/1/21 3,500  3,500  　 136 李孟翰 不詳 1,000  7,500  　   109/1/21 6,500    137 溫金鳳 108/5/16 7,000  77,000  　   108/8/5 45,500      108/12/2 14,000      109/1/22 10,500    138 簡宏逸 109/1/23 14,000  14,000  　 139 洪炳 108/12/13 5,000  55,000  　   108/12/18 20,000      108/12/20 30,000    合計    2,549,900 　 
附表二(扣案客戶資料表第二冊，頁首為吳鳳嬌)
編號(頁數) 客戶姓名 付金日期及金額  總金額 備註 1 吳鳳嬌 109/12/12 1,000  8,000  　   109/12/14 5,000      109/12/14 2,000    2 曾櫻花 109/11/2 5,000  27,000  　   109/12/7 22,000    3 許美珠 109/12/11 9,000  9,000  　 4 謝金發 109/12/11 35,000  35,000  　 5 鄭秀娘 109/11/19 1,000  3,500  　   109/12/4 2,500    6 陳世良 109/11/17 2,000  15,000  　   109/11/28 13,000    7 簡銀環 109/11/28 2,000  2,000  　 8 郭萬清 109年12月某日 17,500  17,500  　 9 鄭芳真 109/10/8 500  4,000  　   109/12/11 3,500    10 曾金章 109/10/26 2,000  2,000  　 11 吳美文 109/12/12 3,500  3,500  　 12 李世丞 109/11/19 5,000  10,500  　   109/12/3 5,500    13 胡文榮 某年11月26日 6,500  31,500  　   某年12月10日 25,000    14 宋和怡 109/11/24 1,000  3,500  　   109/12/8 2,500    15 林素芬 某年11月14日 1,000  2,000  　   某年12月21日 1,000    16 陳泳任 109/12/2 4,000  4,000  　 17 辛英投 109/11/24 20,000  52,500  　   109/12/2 32,500    18 簡金鳳 109/11/3 1,500  31,500  　   109/11/10 10,000      109/11/25 20,000    19 洪惜芬 109/11/20 30,000  46,000  　   109/11/20 6,000      109/11/27 10,000    20 唐美 109/11/29 23,500  23,500  　 21 劉素娟 109/10/9 4,000  4,000  　 22 林政憲 109/9/19 19,500  19,500  　 23 許福裕 109/10/30 14,500  14,500  　 24 張乾華 109/9/24 3,500  7,000  　   109/10/27 3,500    25 劉麗珠 某年11月2日 2,000  2,000  　 26 陳輝田 109/9/29 1,000  3,500  　   109/10/27 2,500    27 許麗芬 109/10/10 4,000  4,000  　 28 施秋月 109/10/13 1,000  42,000  　   109/11/15 9,500      109/11/28 31,500    29 郭輝鳳 109/9/16 1,000  28,000  　   109/11/21 27,000    30 蕭尚娟 某年10月6日 500  2,500  　   某年11月28日 2,000    31 楊炎欽 109/11/18 17,500  17,500  　 32 陳武仁 109/11/17 10,500  10,500  　 33 王金蘭 109/11/18 20,000  20,000  　 34 蔡家涓 109/10/15 10,000  21,000  　   109/11/17 11,000    35 李榮裕 109/7/13 10,000  34,500  　   109/9/16 24,500    36 鄭雅文 109/6/2 18,000  18,000  　 37 黃玉珠 109/6/24 5,000  18,000  　   109/6/25 1,000      109/7/28 3,000      109/9/3 2,000      109/9/22 7,000    38 林美慈 109/7/29 3,000  14,500  　   109/8/4 3,000      109/9/23 8,500    39 洪O陽 109/9/18 10,500  10,500  　 40 林宮本 109/9/21 10,500  10,500  　 41 劉虹蘭 109/9/17 13,000  14,000  　   109/9/25 1,000    42 陳玉 109/9/15 9,000  9,000  　 43 楊鐘其 109/8/21 17,000  70,000  　   109/9/2 30,000      109/9/10 13,000      109/9/15 10,000    44 張日育 109/8/26 5,000  10,500  　   109/9/17 5,500    45 O養 109/9/21 10,500  10,500  　 46 石心瑜 109/9/11 4,500  4,500  　 47 林碧連 109/9/8 800  7,000  　   109/9/8 6,200    48 余香 109/9/19 7,500  17,500  　   109/9/23 10,000    50 洪慈滿 109/7/14 8,000  8,000  　 51 李泰憲 109/9/25 10,500  10,500  　 52 李雅雲 109/6/3 1,000  6,000  　   109/9/11 5,000    53 張會 109/9/2 11,000  11,000  　 54 李香蘭 109/6/29 30,000  56,000  　   109/8/19 26,000    55 石文能 109/6/26 2,000  17,500  　   109/7/17 5,000      109/9/10 10,500    56 王勝雄 109/6/15 2,000  31,500  　   109/8/16 10,000      109/9/7 19,500    57 簡東鵬 109/7/10 3,000  10,500  　   109/8/12 7,500    58 林招娣 109/2/19 1,000  9,900  　   109/3/23 4,900      109/6/9 4,000    59 簡娥月 109/8/11 1,000  7,000  　   109/9/4 6,000    60 陳雅華 某年7月22日 1,000  14,000  　   不詳 13,000    61 李昭杰 109/4/27 1,000  14,000  　   109/9/4 13,000    63 林聰壽 109/7/28 3,000  15,500  　   109/8/14 5,000      109/9/3 7,500    64 宋安定 109/9/4 3,900  3,900  　 65 蔡文琳 109/7/16 2,000  26,000  　   109/8/11 8,500      109/9/11 15,500    66 周素華 109/9/9 10,500  10,500  　 67 陳居發 109/9/1 3,500  3,500  　 68 洪基泰 109/8/31 9,000  9,000  　 69 李藍鑾昭 109/7/24 5,000  41,000  　   109/8/29 36,000    70 劉清雄 109/8/28 4,000  4,000  　 71 黃君萍 109/4/27 1,000  22,500  　   109/7/29 2,500      109/8/20 19,000    72 何麗波 109/8/25 4,000  4,000  　 73 林榮坤 某年8月19日 6,000  11,000  　   不詳 5,000    74 羅敏男 109/8/25 4,000  4,000  　 75 李佩玲 109/8/25 5,500  10,500  　   109/9/1 5,000    76 王老得 109/9/2 2,000  2,000  　 77 鄭銘盛 109/6/1 5,000  63,000  　   109/8/17 28,000      109/9/2 30,000    78 蔡家涓 109/3/20 1,000  36,000  　   109/7/11 10,000      109/7/13 20,000      109/8/27 5,000    79 林美蓁 109/7/14 1,000  10,000  　   109/9/1 9,000    80 許金連 109/5/9 5,000  60,000  　   109/8/22 55,000    81 簡家蓁 109/5/8 10,000  115,000  　   109/5/15 10,000      109/6/12 30,000      109/8/27 65,000    82 洪慈雅 109/7/27 7,000  35,000  　   109/7/28 3,000      109/8/31 25,000    83 李亭萱 109/3/18 2,000  32,500  　   109/5/28 15,500      109/8/5 15,000    84 石駿杰 109/7/28 10,000  10,000  　 85 蔡國雄 某年5月19日 5,000  47,000  　   某年7月15日 10,000      某年8月3日 32,000    86 李明星 109/8/19 14,000  14,000  　 87 石錦珠 109/8/19 14,000  14,000  　 88 黃侯鳳丹 109/6/11 4,000  7,000  　   109/8/19 3,000    89 鄭文尉 109/8/3 7,500  7,500  　 90 洪美 109/4/21 500  500  　 91 潘菊春 109/4/14 300  300  　 93 許文良 109/2/5 1,000  1,000  　 96 張秋莊 109/5/14 3,000  3,000  　 97 鍾麗華 109/4/21 5,000  17,500  　   109/7/20 12,500    98 孫益蓮 109/6/16 4,000  34,000  　   109/7/21 30,000    99 黃金英 109/6/30 1,000  2,000  　   109/7/17 1,000    100 李世鑑 109/4/11 3,000  29,000  　   109/4/23 2,000      109/5/2 5,000      109/6/19 10,000      109/7/14 9,000    102 陳進興 109/7/10 4,000  4,000  　 103 陳鳳嬌 109/7/9 21,000  21,000  　 104 秦素貞 108/1/23 1,000  1,000  　 107 許進元 108/2/12 2,000  2,000  　 110 李陳春滿 某年9月6日 2,000  3,000  　   某年9月9日 1,000    111 許德發 108/9/12 1,000  1,000  　 112 黃秦O 108/10/12 1,500  1,500  　 113 陳秋如 某年4月22日 400  400  　 114 蔡佳峻 109/4/13 5,000  5,000  　 119 劉俊林 107/5/29 2,000  2,000  　 122 陳秋榮 107/9/4 500  500  　 123 陳世昌 107/5/30 500  500  　 124 傅春米 107/5/21 2,000  2,000  　 126 吳俊國 106/2/17 8,000  33,000  　   106/3/27 25,000    127 不詳 107/3/7 2,000  2,000  　 128 黃孝O 105/4/28 5,000  25,000  　   不詳 20,000    合計    1,782,000 　 
附表三(扣案客戶資料表第三冊，頁首為李麗香)
編號(頁數) 客戶姓名 付金日期及金額  總金額 備註 1 李麗香 109/9/13 500  4,000  　   109/11/17 3,500    2 簡美娟 109/10/22 3,000  21,000  　   109/11/16 18,000    3 林憲男 109/11/14 13,000  23,000  　   109/11/13 10,000    4 高美足 109/6/4 1,000  31,500  　   109/10/16 5,000      109/11/11 25,500    5 陳秀蘭 109/11/6 3,500  3,500  　 6 高鳳淑 109/11/5 10,500  10,500  　 7 林添福 109/11/14 23,500  23,500  　 8 李秋緞 109/10/19 5,000  43,000  　   109/11/4 38,000    9 楊儒和 109/8/14 5,000  49,000  　   109/11/16 44,000    10 邱玉菁 109/10/8 9,500  25,500  　   109/11/10 16,000    11 吳祈慧 某年11月13日 7,000  7,000  　 12 陳沛綺 某年9月17日 1,000  8,000  　   某年11月4日 7,000    13 何美玉 109/9/25 1,000  21,500  　   109/10/26 5,000      109/11/11 15,500    14 王雅鈴 109/9/30 2,000  7,000  　   109/11/7 5,000    15 黃李省 109/11/12 42,000  42,000  　 16 吳美秀 109/11/4 11,000  11,000  　 17 陳福美 109/9/29 500  51,000  　   109/10/12 10,000      109/10/26 40,500    18 陳淑霞 109/10/13 2,000  14,000  　   109/10/30 12,000    19 陳朝江 某年9月29日 1,000  4,000  　   某年10月22日 3,000    20 郭婉容 109/10/6 500  4,500  　   109/10/828 4,000    21 張麗美 109/11/3 4,000  4,000  　 22 鄭順復 某年9月2日 1,000  70,000  　   某年9月25日 10,000      某年9月28日 10,000      某年10月20日 20,000      某年10月30日 29,000    23 陳川成 109/10/27 11,500  11,500  　 24 林玉萍 109/9/21 1,000  3,500  　   109/9/22 1,500      109/10/22 1,000    25 方金市 109/10/27 17,500  17,500  　 26 李世鑑 109/10/21 3,500  3,500  　 27 陳忠義 109/10/22 4,000  4,000  　 28 陳秀雲 109/10/6 500  15,500  　   109/10/23 15,000    29 劉招弟 109/9/13 3,500  6,900  　   109/10/26 3,400    30 阮氏美富 109/10/10 3,000  7,000  　   109/10/24 4,000    31 賴麗珠 109/8/12 10,000  17,500  　   109/10/25 7,500    32 楊美鶴 109/10/17 49,000  49,000  　 33 張清河 109/6/9 3,000  56,000  　   109/8/10 23,000      109/10/18 30,000    34 陳美仲 109/9/22 1,000  55,500  　   109/10/15 54,500    35 李來福 109/10/21 8,000  8,000  　 36 李美華 109/7/8 1,500  14,500  　   109/7/16 2,500      109/9/12 5,000      109/10/19 5,500    37 鄧文魁 109/9/20 1,000  21,000  　   109/10/20 20,000    38 吳科毅 109/1/15 5,000  68,500  　   109/7/3 30,000      109/10/20 33,500    39 潘富玲 109/9/23 1,000  7,000  　   109/10/15 6,000    40 陳英俊 某年8月22日 1,000  13,900  　   某年10月6日 12,900    41 林麗雲 某年9月16日 1,000  10,500  　   某年10月18日 9,500    42 O玉蘭 109/10/14 2,500  2,500  　 43 洪信賢 109/9/26 5,000  9,000  　   109/10/16 4,000    44 蔡清蕊 某年10月21日 39,000  39,000  　 45 林清雲 109/9/3 1,000  36,000  　   109/9/21 10,000      109/10/8 25,000    46 陳源興 109/4/28 5,000  70,000  　   109/5/28 15,000      109/8/5 18,000      109/10/7 32,000    47 張麗敏 109/8/27 6,000  10,000  　   109/10/12 4,000    48 陳漢明 109/6/19 2,000  18,500  　   109/6/26 1,000      109/7/3 1,000      109/7/10 1,000      109/7/24 1,000      109/9/4 1,000      109/9/18 5,000      109/9/29 3,000      不詳 2,000      109/10/14 1,500    49 楊德勝 109/9/2 1,300  1,300  　 50 倪靓璇 109/10/9 7,500  7,500  　 51 洪美足 109/10/12 2,000  2,000  　 52 穆律勝 109/10/7 9,000  9,000  　 53 孫茂喬 109/6/27 5,000  11,000  　   109/10/13 6,000    54 黃春茗 109/10/12 3,500  3,500  　 55 黃鴻英 某年10月6日 2,000  5,000  　   某年10月13日 3,000    56 陳君源 109/10/12 17,500  17,500  　 57 楊漢城 109/10/7 4,000  4,000  　 58 洪永利 109/10/7 8,000  8,000  　 59 黃月娥 109/8/14 5,000  70,000  　   109/9/13 65,000    60 黃世美 109/8/19 30,000  34,500  　   109/10/1 4,500    61 張茲婷 109/9/9 1,000  3,800  　   109/9/30 2,800    62 李和儒 109/8/26 1,000  7,500  　   109/9/29 6,500    63 陳梅君 109/8/18 500  4,000  　   不詳 3,500    64 李春梅 109/9/7 1,000  17,500  　   109/10/1 16,500    65 林淑芬 109/10/5 7,000  7,000  　 66 邱連娣 109/9/30 10,500  10,500  　 67 王朝慶 109/9/18 2,000  13,500  　   109/9/28 11,500    68 王美蘭 109/7/20 8,000  8,000  　 69 阿銳 109/7/16 1,500  3,500  　   109/7/28 2,000    70 李明昌 109/7/31 28,500  28,500  　 71 黃思涵 109/7/29 3,500  3,500  　 72 張敏雀 109/4/23 3,000  22,000  　   109/6/5 11,000      109/7/27 8,000    73 洪淑玉 109/7/28 44,500  44,500  　 74 張春美 109/7/12 20,000  28,000  　   109/7/23 8,000    75 李進添 109/7/23 8,000  8,000  　 76 李玉雲 109/5/8 7,000  7,000  　 77 許登貴 109/5/6 5,000  10,500  　   109/5/19 5,500    78 郭玉鶴 109/4/30 500  2,500  　   109/5/19 2,000    79 余坤德 109/5/5 10,000  52,000  　   109/5/3 42,000    80 李忠正 109/6/2 2,000  4,000  　   109/11/18 2,000    81 文彥譁 109/6/12 3,900  3,900  　 82 洪玉蓉 108/11/6 1,000  13,500  　   不詳 12,500    83 李明雄 109/6/30 3,500  3,500  　 84 曾梅貞 109/4/28 1,000  11,000  　   109/6/19 10,000    85 李建成 109/3/20 10,000  54,000  　   109/5/23 28,000      109/6/26 16,000    86 楊珠 108年3月某日 1,000  32,500  　   108/5/10 3,000      108/11/15 14,000      109/1/3 4,000      109/2/14 5,000      不詳 5,500    87 賴和櫻 109/3/31 5,000  15,000  　   109/6/19 10,000    88 潘憶偉 某年3月5日 5,000  17,500  　   某年6月29日 12,500    89 溫金英 109/4/16 1,000  10,500  　   109/6/24 5,000      109/6/29 4,500    90 陳亭萱 109/5/24 5,000  10,500  　   109/6/1 5,500    91 謝雪鴻 109/4/29 1,000  28,000  　   109/6/30 27,000    93 丁碧珠 109/6/12 33,000  35,000  　   109/6/27 2,000    94 楊志宗 109/6/13 5,000  13,500  　   109/6/27 8,500    95 釋證莊 109/5/5 1,000  4,000  　   109/6/26 3,000    96 黃招勤 109/6/23 4,000  4,000  　 97 李泰源 109/6/22 21,500  21,500  　 98 余秀吟 109/6/2 20,000  42,500  　   109/6/27 20,000      109/7/1 2,500    99 鄧淑華 某年6月15日 1,000  4,000  　   某年6月29日 3,000    100 O南 109/6/24 10,000  10,000  　 101 林典營 109/6/18 4,000  4,000  　 102 林何義 109/6/16 19,000  19,000  　 103 丁泰昌 109/5/27 40,500  40,500  　 104 A瑪 108/5/27 13,500  13,500  　 105 尤文良 109/5/15 15,500  15,500  　 106 陳莛山 109/5/4 1,000  25,000  　   109/5/29 10,000      109/7/22 14,000    107 張斐琪 109/5/25 4,000  4,000  　 108 羅敏維 109/5/26 4,000  4,000  　 109 許金枝 109/5/9 1,000  1,500  　   109/6/6 500    110 李秀蓮 109/5/19 2,000  31,000  　   109/5/29 25,500      109/6/9 3,500    111 林鈺羚 109/5/16 1,000  2,000  　   109/8/16 1,000    112 李秀芬 109/4/27 500  5,000  　   109/5/15 4,500    113 林暖 109/6/11 19,000  19,000  　 114 許水能 1095/6 10,000  14,000  　   109/6/9 4,000    115 李萬貴 109/4/23 2,000  42,000  　   109/5/14 10,000      109/6/11 30,000    116 邱泰耳 109/4/21 1,000  9,000  　   109/6/12 8,000    117 黃永城 109/5/6 2,000  35,000  　   109/5/12 13,000      109/6/8 20,000    118 李宥鋅 109/4/20 500  4,500  　   109/6/10 4,000    119 謝宗碧 109/6/5 4,000  4,400  　   不詳 400    120 鄭謹秀 109/4/9 2,000  32,500  　   109/6/2 10,000      109/6/10 20,500    121 陳永和 109/3/16 1,000  9,500  　   109/4/16 2,000      109/5/19 6,500    122 張福桃 109/5/28 11,000  21,000  　   109/6/15 10,000    123 李建男 109/6/19 14,000  14,000  　 124 簡足英 109/3/21 2,000  2,000  　 125 張簡建祥 109/2/13 5,000  52,000  　   109/3/18 15,000      109/4/9 32,000    126 許淑蓮 109/4/9 20,000  52,500  　   109/4/13 32,500    127 李國華 109/3/18 1,000  8,500  　   109/4/14 7,500    128 吳淑珍 109/4/10 4,000  4,000  　 129 陳罔市 109/4/13 14,000  14,000  　 130 周明昌 109/3/23 4,000  22,000  　   109/4/11 18,000    131 李美姬 109/4/1 5,000  5,000  　 132 洪高淋 109/4/9 7,500  7,500  　 133 張鳳良 109/4/11 10,000  23,000  　   109/4/20 13,000    134 吳美玲 109/4/18 8,500  8,500  　 135 林長青 109/3/28 10,000  63,000  　   109/4/16 53,000    136 郭幼儀 某年10月8日 3,000  98,000  　   某年10月15日 8,000      某年11月12日 30,000      某年3月20日 27,000      某年4月25日 30,000    137 陳林秋月 某年4月6日 1,000  24,500  　   某年4月14日 5,000      某年4月24日 18,500    138 王惠萍 109/3/12 500  4,500  　   109/4/22 4,000    139 郭朝明 109/4/9 10,000  11,000  　   109/4/14 1,000    140 佩芳 109/4/17 7,000  7,000  　 141 許立文 109/3/20 1,000  5,000  　   109/4/13 4,000    142 張文學 109/1/14 20,000  60,000  　   109/2/20 20,000      109/3/9 20,000    143 徐春良 109/3/30 3,900  3,900  　 144 李英如 109/3/11 15,000  20,000  　   109/4/6 5,000    145 郭淑娟 108/9/19 4,000  21,500  　   108/3/16 17,500    146 鄭伊廷 105/4/13 2,000  47,000  　   105/4/14 2,000      105/4/18 2,000      105/4/21 2,500      105/11/6 1,000      105/11/9 2,000      105/11/11 1,000      105/12/14 10,000      106/2/23 1,000      106/3/23 1,000      106/6/7 1,000      107/2/7 1,000      108/4/16 1,000      108/4/23 1,000      108/7/1 2,000      108/7/3 2,500      109/2/25 2,000      109/2/26 2,000      109/3/17 5,000      不詳 4,500      109/3/19 500    147 鄭芳松 108/1/9 9,000  9,000  　 148 張家彰 109/4/7 22,000  22,000  　 149 瑞卡多 109/3/26 1,000  3,500  　   109/4/8 2,500    150 胡譯中 某年4月6日 13,500  13,500  　 151 余 109/4/1 15,000  15,000  　 152 李雪英 109/4/1 3,500  3,500  　 153 李萬福 109/4/1 8,000  8,000  　 154* 唐慶士 110/1/15 3,000  3,000  　 合計    2,859,600 　 
註：編號154為查扣之單張「客戶(唐慶士)資料表」，編入客戶
資料表第3冊內。
附表四
編號 品名 數量 用途 備註 1 明冠手用器械包 13個 看診用  2 藥品(安離痛) 1瓶 開給病患服用  3 藥品(佐保胃) 1瓶 開給病患服用  4 藥品(安蒙西林) 1瓶 開給病患服用  5 藥品(鹽酸四環素) 1瓶 開給病患服用  6 合成樹脂牙 1盒 製作假牙用  7 成形塑膠假牙 1盒 製作假牙用  8 內服藥袋 6個 包裝開給病患藥物用  9 牙科器械 11個 製作及安裝假牙工具  10 麻醉針筒 1個 治療時麻醉使用  11 牙科治療用藥物 1包 清潔口腔殺菌使用  12 咬合器 1個 製作齒模用  13 客戶資料表   3冊+1張 紀錄病患個人資料、就醫項目、收取之費用  14 客戶預約名冊 1本 病患預約看診時間之紀錄。  15 分裝藥包 1桶 包裝開給病患藥物用  16 監視器(含記憶卡1張) 1台 監錄執業場所屋內動態  17 牙科治療椅 1台 看診用 責付林世榮保管 18 紫外線殺菌箱 1個 消毒用 責付林世榮保管 
註：警方查扣之藥品補元平2瓶(本署扣押物品清單編號3)，為被
告張淑芬個人服用之藥物，已先發還，未列入附表四。